【裁判字號】    90,小上,26
【裁判日期】    900409
【裁判案由】    損害賠償
【裁判全文】
臺灣臺中地方法院民事裁定  九十年度小上字二六號
    上  訴  人  甲○○
    被  上訴人  新安產物保險股份有限公司台中分公司
                            設.
    法定代理人  許慶為      住.
右當事人間請求損害賠償事件，上訴人對於中華民國九十年一月三十一日臺灣臺中地
方法院臺中簡易庭八十九年中小字第一六八七號第一審小額民事判決提起上訴，本院
裁定如左：
    主      文
上訴駁回。
第二審訴訟費用新台幣貳佰玖拾壹元由上訴人負擔。
    理      由
一、按對於小額程序之第一審裁判之上訴或抗告，非以其違背法令為理由，不得為之
    ；又上訴狀內應記載上訴理由，表明(一)原判決所違背之法令及具體內容、(二)依訴
    訟資料可認為原判決有違背法令之具體事實；民事訴訟法第四百三十六條之二十
    四第二項、第四百三十六條之二十五分別定有明文。又所謂判決有違背法令，乃
    指判決不適用法規或適用不當，亦為同法第四百六十八條所明定，此亦為小額事
    件之上訴程序所準用（民事訴訟法第四百三十六條之三十二第二項參照）。而以
    判決有不適用法規或適用不當為上訴理由時，其上訴狀或理由書應有具體之指摘
    ，並揭示該法規之條項或內容，若係成文法以外之法則，應揭示該法則之旨趣，
    倘為司法院解釋或最高法院之判例，則應揭示該判解之字號或其內容，如依民事
    訴訟法第四百六十九條所列第一款至第五款理由提起上訴時（第六款未準用，參
    照民事訴訟法第四百三十六條之三十二第二項規定），其上訴狀或理由書應揭示
    合於該條款之事實，上訴理由狀如未依此項方法表明者，即難認為已對原判決之
    違背法令有具體之揭示，其上訴自難認為合法，最高法院著有七十一年台上字第
    三一四號判例可資參照。
二、次按上訴狀內未表明上訴理由者，上訴人應於提起上訴二十日內提出理由書於原
    審法院，未提出者，母庸命其補正；上訴不合程式或已逾期間或法律上不應准許
    者，第二審法院應以裁定駁回之，民事訴訟法第四百七十一條第一項、第四百四
    十四條第一項前段，亦分別定有明文，且此於小額事件之上訴程序亦準用之（民
    事訴訟法第四百三十六條之三十二第二項參照）。本件上訴意旨略以：上訴人實
    際上係遭被上訴人所承保之自小客車自後追撞，非若原審所判定係上訴人違規左
    轉撞及，而被上訴人復未提出相關事證具體說明上訴人追撞承保車之事實，且承
    保車本身亦與有過失等情，原判決均未予審酌，顯有認定事實違反經驗法則、證
    據法則之悖理違法云云。惟查：本件車禍過失責任歸屬之認定，原審判決係經調
    閱台中縣警察局霧峰分局肇事經過、道路交通事故調查報告表、警訊筆錄、現場
    圖，並配合被上訴人提出之車損照片、被告及證人黃淑芬之陳述後，綜合上情，
    據以判斷，原審認定事實及採證之過程，並無任何違失之處，上訴人指摘原審判
    決違背經驗法則、證據法則，並未提出任何事證據以指駁，憑空指述原審判決有
    悖理違法之處，自難採信，又依據上訴人之上訴狀所記載之內容，僅係針對原審
    取捨證據部分予以指摘，並未表明原判決所違背之法令及具體內容，亦未指出依
    卷內現有訴訟資料可認為原判決有違背法令之具體事實，揆諸前揭說明。其上訴
    自難認為合法，應予駁回。
三、據上論結，依民事訴訟法第四百三十六條之三十二第二項、第四百七十一條第一
    項、第四百四十四條第一項、第九十五條、第七十八條、第四百三十六條之十九
    第一項，裁定如主文。
中      華      民      國    九十      年      四      月      九      日
                              臺灣臺中地方法院民事第一庭
~B審判長法  官  王重吉
~B      法  官  林麗真
~B      法  官  巫淑芳
右為正本係照原本作成。
不得上訴。
中      華      民      國    九十      年      四      月      十      日
~B書 記 官


司法院資訊處製作；財團法人民間司法改革基金會備份。
